【裁判字號】    91,易,3147
【裁判日期】    920528
【裁判案由】    竊盜
【裁判全文】
臺灣臺中地方法院刑事判決                        九十一年度易字第三一四七號
    公  訴  人  臺灣臺中地方法院檢察署檢察官
    被      告  乙○○
右列被告因竊盜案件，經檢察官提起公訴（九十一年度偵字第二一九二九號），本院
判決如左：
    主  文
乙○○竊盜，累犯，處有期徒刑肆月，如易科罰金，以佰元折算壹日。
    事  實
一、乙○○曾有多次竊盜前科，最後一次於民國（下同）八十七年間，經本院判處有
    期徒刑六月確定，並於八十八年一月一日執行完畢。詎猶不知悔改，於九十一年
    十月下旬某日，在臺中縣豐原市豐原火車站前停放機車之處，見牌照號碼ＶＰＩ
    ─九七六號輕型機車（係甲○○所有，於九十一年二月二十六日十六時許，在臺
    中縣東勢鎮○○路二九七號前失竊）停放於路旁，鑰匙未取下，乃意圖為自己不
    法之所有，以該鑰匙啟動機車電門而竊取之，得手後供己騎用。嗣於九十一年十
    一月九日二十二時五十分許，騎乘該機車行經臺中縣豐原市○道○號○路十五公
    里西向處時，為警查獲。
二、案經內政部警政署國道公路警察局第七警察隊報請臺灣臺中地方法院檢察署檢察
    官偵查起訴。
    理  由
一、訊據被告乙○○對於右揭事實坦承不諱，惟辯稱：當天本來騎其姊姊所有之ＳＱ
    Ｍ─七九八號機車至火車站，結果丟掉，當天有喝酒，找不到車，旁邊的車與我
    姊姊的車相同，鑰匙插著，我就騎走，是騎錯，而不是故意偷竊云云。惟查：失
    竊之ＶＰＩ─九七六號機車與其姊所有之ＳＱＭ─七九八號機車，車號在英文字
    母部分相去甚遠，若被告僅係一時騎錯，斷無返家後仍未發現又繼續騎用多日之
    理，其具有不法所有意圖甚明，所辯顯係卸責之詞，不足採信。此外失竊情節，
    業經被害人甲○○於警訊中指述甚詳，並有車輛竊盜、車牌失竊資料個別查詢報
    表一紙、贓物認領保管單一紙、照片一幀附卷可稽，暨扣案之鑰匙一支可證，事
    證明確，被告犯行洵堪認定。
二、查被告乙○○犯罪地點，在臺中縣豐原市豐原火車站前停放機車之處，而非火車
    站內旅客上下之處，故核被告所為，係犯刑法第三百二十條第一項之竊盜罪，毋
    庸論以刑法第三百二十一條第一項第六款之加重竊盜罪。次查被告乙○○曾有多
    次竊盜前科，最後一次於八十七年間，經本院判處有期徒刑六月確定，並於八十
    八年一月一日執行完畢，有臺灣臺中地方法院檢察署刑案資料查註紀錄表在卷可
    稽，其受有期徒刑之執行完畢後，五年以內再犯有期徒刑以上之罪，為累犯，應
    依法加重其刑。爰審酌被告之品行、犯罪之動機、目的、手段、所生之危害及犯
    罪後之態度等一切情狀，量處如主文所示之刑，並諭知易科罰金之折算標準。扣
    案之鑰匙一支為被害人甲○○所有，並非被告所有，業經被告供明在卷，不予宣
    告沒收。
據上論斷，應依刑事訴訟法第二百九十九條第一項前段，刑法第三百二十條第一項、
第四十一條第一項前段、第四十七條，罰金罰鍰提高標準條例第一條前段、第二條，
判決如主文。
中      華      民      國    九十二    年      五      月    二十八    日
                                  臺灣臺中地方法院刑事第七庭
                                        法  官  林念祖
右正本證明與原本無異。
如不服本判決，應於送達後十日內向本院提出上訴狀（須附繕本），上訴於台灣高等
法院台中分院。
                                        書記官
中      華      民      國    九十二    年      五      月    二十八    日
附錄論罪科刑法條
刑法第三百二十條第一項
意圖為自己或第三人不法之所有，而竊取他人之動產者，為竊盜罪，處五年以下有期
徒刑、拘役或五百元以下罰金。


司法院資訊處製作；財團法人民間司法改革基金會備份。
